【裁判字號】    90,易,312
【裁判日期】    900430
【裁判案由】    藏匿人犯
【裁判全文】
臺灣屏東地方法院刑事判決                            九十年度易字第三一二號
    公  訴  人  臺灣屏東地方法院檢察署檢察官
    被      告  甲○○
右列被告因藏匿人犯案件，經檢察官提起公訴（九十年度偵字第七二七號），本院判
決如左：
     主  文
甲○○藏匿犯人，處拘役參拾日，如易科罰金，以參佰元折算壹日，緩刑貳年。
     事  實
甲○○明知魏國英、黃麗梅二人未經依法申請入境許可，係偷渡進入臺灣地區之大陸
地區人民，屬觸犯國家安全法之犯人，竟自民國八十九年十二月初起，在其屏東縣屏
東市○○○路○段四七六號住處予以收容且提供膳宿，並於同年月十六日，出面代為
承租同縣市○○街一八○號四樓之二房屋，供魏國英、黃麗梅二人住宿，使偵查機關
難以發覺而予非法藏匿。嗣於八十九年十二月二十五日下午三時三十分許，因魏國英
、黃麗梅二人在屏東市○○路與北平路口遭警盤檢，始循線查獲上情。
     理  由
一、被告甲○○固坦承提供魏國英、黃麗梅二人膳宿及代為租屋居住之事實，惟矢口
    否認有藏匿犯人之犯行，辯稱：伊不知道魏國英、黃麗梅二人是偷渡客，魏國英
    、黃麗梅二人說她們是結婚過來的，是來屏東玩云云。惟查，魏國英、黃麗梅係
    未經合法入境臺灣地區之大陸地區人民，業據渠二人供承不諱。按人民入出臺灣
    地區，應向內政部警政署入出境管理局申請許可，未經許可者，不得入出境；又
    大陸地區人民非經主管機關許可，不得進入臺灣地區，國家安全法第三條第一項
    、國家安全法施行細則第二條及臺灣地區與大陸地區人民關係條例第十條第一項
    分別定有明文，魏國英、黃麗梅二人未經許可入境臺灣地區，自屬違犯國家安全
    法第六條第一項之犯人。再者，訊據被告供稱：魏國英、黃麗梅告訴伊，她們是
    結婚過來的，因在臺北與人發生爭執而不想回去，想在屏東租房子住，伊要看她
    們的證件，她們一直敷衍云云。惟查，被告既知魏國英、黃麗梅為大陸地區人民
    ，縱渠二人係因結婚入境臺灣地區，然亦當知渠二人除夫家外，在臺灣地區可謂
    舉目無親，乃渠二人竟脫離夫家，獨自租居於屏東，如此違常之情事，依常人之
    智慮，實無不啟疑竇之理，被告諉稱不知渠二人身份可疑，顯係卸責之詞，無可
    採信。被告主觀上知魏國英、黃麗梅為未經合法入境臺灣地區之大陸地區人民，
    不唯未陳報偵查機關處理，竟猶予提供膳宿及代為租屋居住，客觀上堪認其有非
    法藏匿魏國英、黃麗梅之行為。本件事證明確，被告犯行洵堪認定，應予依法論
    科。
二、核被告所為，係犯刑法第一百六十四條第一項之藏匿犯人罪。被告雖同時藏匿魏
    國英、黃麗梅二人，然因本罪所保護之法益為國家裁判上之搜索權，屬單純一罪
    。爰審酌被告素行、犯罪動機、手段、目的、所生危害及犯後態度等一切情狀，
    量處如主文所示之刑，並諭知易科罰金之折算標準（按被告行為後，刑法第四十
    一條犯最重本刑為三年以下有期徒刑以下之刑之罪，受六個月以下有期徒刑或拘
    役之宣告，因身體、教育、職業、家庭之關係，執行顯有困難者，得易科罰金之
    規定，就所犯之罪法定最重本刑刑度，業經修正為五年以下有期徒刑，並改列為
    第四十一條第一項前段，經總統於九十年一月十日公布，本件應依同法第二條第
    一項前段適用裁判時之法律，即應依修正後之第四十一條第一項規定為易科罰金
    折算標準之諭知）。又查被告前未曾受有期徒刑以上刑之宣告，有臺灣屏東地方
    法院檢察署刑案資料查註紀錄表及本院全國前案紀錄表可佐，其因一時失慮致罹
    刑章，經此教訓，當知謹慎，信無再犯之虞，本院認其所受刑之宣告以暫不執行
    為適當，併宣告緩刑二年，以啟自新。
據上論斷，應依刑法第二條第一項前段、第一百六十四條第一項、第四十一條第一項
、第七十四條第一款，罰金罰鍰提高標準條例第一條前段、第二條，判決如主文。
中      華      民      國      九十      年      四      月    三十    日
                                          法  官  蔡憲德
右正本證明與原本無異。
對於本判決如有不服應於收受送達後十日內向本院提出上訴書狀上訴於台灣高等法院
高雄分院並按他造當事人之人數附具繕本。
                                          書記官  林鴻仁
中      華      民      國      九十      年      四      月    三十    日
附錄本案論罪科刑法條
中華民國刑法第一百六十四條第一項：
藏匿犯人或依法逮捕拘禁之脫逃人或使之隱避者，處二年以下有期徒刑、拘役或五百
元以下罰金。


司法院資訊處製作；財團法人民間司法改革基金會備份。
